【裁判字號】    95,再易,49
【裁判日期】    951024
【裁判案由】    再審之訴
【裁判全文】
臺灣臺北地方法院民事裁定              95年度再易字第49號
    再審原告  乙○○
    再審被告  甲○○
上列當事人間再審之訴事件，再審原告對於本院民國八十七年十
一月二十五日八十六年度簡上字第八十八號確定判決提起再審之
訴，本院裁定如下：
    主  文
再審之訴駁回。
再審訴訟費用由再審原告負擔。
    理  由
一、查再審之訴，必須主張原確定判決有民事訴訟法第四百九十
    六條、第四百九十七條或第四百三十六條之七之情形，以為
    理由時，始為合法；又再審之訴，應於三十日之不變期間內
    提起；前項期間，自判決確定時起算，判決於送達前確定者
    ，自送達時起算；其再審之理由發生或知悉在後者，均自知
    悉時起算；但自判決確定後已逾五年者，不得提起；以第四
    百九十六條第一項第五款、第六款或第十二款情形為再審之
    理由者，不適用前項但書之規定，為民事訴訟法第五百條所
    明定。
二、本件再審原告主張略謂：再審原告於九十五年八月十六日閱
    卷（八十五年度執字第七六一一號）發現被偽造「胡明華」
    印章，盜蓋再審原告之郵件送達證書，爰依法提出再審之訴
    云云。
三、經查，本件再審原告對於民國八十七年十一月二十五日本院
    八十六年度簡上字第八十八號確定判決提起再審之訴，其無
    非以被偽造「胡明華」印章，盜蓋再審原告之郵件送達證書
    為理由云云。惟查，本院八十六年度簡上字第八十八號判決
    為不得上訴第三審之案件，故該判決於宣告時即告確定（即
    八十七年十一月二十五日確定），經本院於八十七年十二月
    四日送達判決予再審原告，此經本院調取上開卷宗核閱屬實
    ，依前揭法文意旨，再審之訴既係對於確定終局判決聲明不
    服之方法，以除去確定判決之效力為目的，故其提起，應有
    最長期間之限制，逾此期間，除有民事訴訟法第五百條第三
    項（即民事訴訟法第四百九十六條第一項第五款、第六款或
    第十二款）之情形外，概不得提起再審之訴。而本件再審事
    由非屬民事訴訟法第四百九十六條第一項第五款、第六款或
    第十二款之情形，從而，其再審期間之計算應自再審原告收
    受確定判決日起三十日內提起，縱認其知悉再審理由在後，
    其提起本件再審之訴亦已逾五年期間，換言之，已經超過提
    起再審之不變期間規定，其提起本件再審自屬不符規定，應
    不予准許。
四、依民事訴訟法第五百零二條第一項、第九十五條、第七十八
    條，裁定如主文。
中    華    民    國  九十五  年    十    月  二十四  日
                  民事第五庭  審判長法  官  翁昭蓉
                                    法  官  陶亞琴
                                    法  官  蔡世祺
以上正本係照原本作成。
本裁定不得抗告。
中    華    民    國  九十五  年    十    月  二十四  日
                                    書記官  黃媚鵑


司法院資訊處製作；財團法人民間司法改革基金會備份。
